臺灣高等法院臺中分院刑事判決
110年度上易字第427號

上  訴  人  
即  被  告  楊志昇






上列上訴人因竊盜案件，不服臺灣彰化地方法院110年度易字第1
4號中華民國110年2月24日第一審判決（起訴案號：臺灣彰化地
方檢察署109年度偵字第2504號、第7239號），提起上訴，本院
判決如下：
    主  文
上訴駁回。
    犯罪事實及理由
一、本案經本院審理結果，認原審判決除關於犯罪事實一、（二
    ）第5、6列「途中楊志昇將竊得之車牌換回原先承租車輛之
    車牌」，應更正為「途中楊志昇將竊得之車牌（車牌號碼00
    0-0000號）改懸掛至竊得之原車牌號碼0000-00號自用小客
    車上，再將原拆卸之車牌號碼000-0000號車牌2面改懸掛回
    原先承租之車輛上」外，其餘所為認事用法均無不當，
    量刑亦屬妥適，應予維持，並引用原審判決書之記載（如附
    件）。
二、上訴人即被告（下稱被告）楊志昇上訴意旨略以：被告就原
    審判決犯罪事實一、（一）部分僅在車上把風，並未實際下
    手為竊盜行為，卻與同案被告曾楊煒判處相同之刑度，有不
    公之允；另就犯罪事實一、（二）部分係論處被告犯普通竊
    盜罪，但犯罪事實一、（一）加重竊盜罪之法定最低刑度為
    6月以上之刑，犯罪事實一、（二）竊盜罪之法定刑度則為5
    年以下有期徒刑，而原審就犯罪事實一、（二）所量處之刑
    度卻比犯罪事實一、（一）之刑度為高，有違比例原則，祈
    准予上訴予以更裁等語。
三、經查，被告有如原審判決犯罪事實所載之加重竊盜及普通竊
    盜犯行，已經原審引述被告與同案被告曾楊煒於原審審理時
    之自白，核與被害人劉諾芷、劉建宏於警詢之指訴、證人陳
    振庭於警詢證述、賴品如於警詢及偵訊中具結之證述內容大
    致相符，復有八達公司出租車輛契約書、車輛行車軌跡資料
    各1份、車輛詳細資料報表、彰化縣警察局彰化分局扣押物
    品目錄表各2紙、贓物認領保管單3紙、彰化縣警察局車輛尋
    獲電腦輸入單4紙、現場與扣案物照片11張、車輛比對照片2
    張、八達公司監視器及路口監視器翻拍照片15張等件為據，
    因認被告與同案被告曾楊煒於原審所為自白與事實相符，堪
    予採信，因而為被告犯加重竊盜、普通竊盜均有罪之認定。
    經核所為認事用法及得心證之理由均與卷內事證相符，並無
    違反經驗法則與論理法則，堪稱允當。被告上訴意旨亦對於
    原審判決所認定之犯罪事實及罪名均不予爭執。
四、被告上訴意旨雖以其犯犯罪事實一、（一）之刑度，不應與
    同案被告曾楊煒相同，暨犯罪事實一、（二）之普通竊盜罪
    之刑度應較犯罪事實一、（一）之加重竊盜罪之刑度為低等
    語，指摘原判決量刑不當。惟按刑罰之量定，屬法院自由裁
    量之職權行使，應審酌刑法第57條所列各款事由及一切情狀
    ，為酌量輕重之標準，並非漫無限制；量刑輕重係屬事實審
    法院得依職權自由裁量之事項，苟已斟酌刑法第57條各款所
    列情狀而未逾越法定刑度，不得遽指為違法；且在同一犯罪
    事實與情節，如別無其他加重或減輕之原因，下級審量定之
    刑，亦無過重或失輕之不當情形，則上級審法院對下級審法
    院之職權行使，原則上應予尊重（最高法院72年度台上字第
    6696號、75年度台上字第7033號及85年度台上字第2446號等
    判決意旨參照）。又數罪併罰，應分別宣告其罪之刑，其宣
    告多數有期徒刑者，於各刑中之最長期以上，各刑合併之刑
    期以下，定其刑期，但不得逾30年，刑法第51條第5款定有
    明文。又數罪併罰關於應執行刑之量定，係屬法院自由裁量
    之事項，法院所為有期徒刑之酌定，如未逾越上開規定之外
    部界限及定應執行刑之恤刑目的，無悖於量刑之合理性，合
    乎責任原則，即不得指為違法（最高法院101年度台上字第5
    426號判決意旨參照）。查，被告所犯刑法第320條第1項之
    普通竊盜罪，法定本刑為5年以下有期徒刑、拘役或50萬元
    以下罰金之罪，另所犯刑法第321條第1項第3款之攜帶兇器
    加重竊盜罪，法定本刑為6月以上5年以下有期徒刑之罪，
    被告本案所犯2罪均該當累犯規定，依法均應加重其刑，則
    原審以行為人之責任為基礎，審酌「被告與同案被告曾楊煒
    於本院審理時雖坦承犯行，犯後態度尚可；然渠等不思以正
    當方式謀生，僅因欠缺金錢，貪圖不法利益，即竊取他人物
    品，顯然欠缺法治觀念，且扣除累犯之犯行，仍有多次竊盜
    犯罪，皆素行不佳；暨考量渠2人犯罪手段、先竊取之車牌
    雖構成加重竊盜罪但價值遠低於之後竊取之他人車輛價值、
    被告與同案被告曾楊煒智識程度與家庭生活狀況」等一切情
    狀，分別就被告與同案被告曾楊煒量處如原審判決主文所示
    之刑，暨就被告與同案被告曾楊煒在各刑中之最長期以上（
    有期徒刑8月），各刑合併之刑期（有期徒刑1年3月）以下
    ，均定其應執行之刑有期徒刑1年，已充分審酌被告與同案
    被告曾楊煒犯案情節之輕重及法定加減事由之有無，業針對
    刑法第57條各款事項而為妥適量刑，就被告部分所定應執行
    之刑亦無違於內部界線與外部界線。被告與同案被告曾楊煒
    就本案所犯2罪均為共同正犯，查其等於109年2月28日即駕
    車南下，驅車前往彰化縣花壇鄉案發地點為犯罪事實一、（
    一）所示竊盜車牌，後再為犯罪事實一、（二）所示竊盜自
    用小客車之犯行，彼此雖有分工，然犯罪動機、手段、目的
    、惡性實無分軒輊，被告以其於犯罪事實一、（一）犯行過
    程中僅擔任把風行為，未下手實際實施竊盜車牌為由，主張
    其刑度應較同案被告曾楊煒為輕，洵非有據。又被告共同竊
    盜犯罪事實一、（二）所示車輛，其價值高達新臺幣60萬元
    ，已據被害人劉諾芷於警詢指訴明確（見警卷第39頁），查
    其所有遭竊之自用小客車係福斯廠牌，總排氣量1,984CC，1
    00年3月出廠，有車輛詳細資料報表在卷（見警卷第126頁）
    可參，價值相較於其犯罪事實一、（一）竊得之車牌2面係
    向監理機關申請發給，自屬高出許多，原審於審酌被告所犯
    2罪之情節、竊得財物價值之高低等，而為不同量刑，並未
    僅單一侷限於2罪法定刑度之高低一節，予以量刑，堪稱妥
    適，與公平正義無違。被告上訴意旨單以2罪法定刑度之高
    低遽認原審就2罪所為量刑有失比例原則云云，自非可採。
    此外，被告提起上訴及於本院審理時亦均未再提出具體新事
    證足以證明原審量刑有何不妥之處，其此部分上訴亦屬
    無據，應予駁回。
五、綜上所述，被告上訴意旨所指摘各節，均要無理由。其本件
    上訴為無理由，應予駁回。
據上論斷，應依刑事訴訟法第373條、第368條，判決如主文。
本案經檢察官楊聰輝提起公訴，檢察官黃裕峯到庭執行職務。
中　　華　　民　　國　  110　　年　　8　　月　　 26   日
            刑事第九庭  審判長法　官　紀　文  勝
                              法　官　廖　健　男
                              法　官　賴  妙  雲
以上正本證明與原本無異。
不得上訴。                      
                              書記官  林  玉  惠
　　　　　　　　　　　　　　　
中　　華　　民　　國　　110 　年　　8 　　月　　26　　日